Inventaris van het archief van F.C. Gerretson [levensjaren 1884-1958], (1608) 1904-1958; familie Gerretson, 1816-1948
Nationaal Archief, Den Haag
- STUKKEN BETREFFENDE AFZONDERLIJKE ONDERWERPEN
  - Stukken betreffende zijn openbare leven, B
    - NEVENACTIVITEITEN OP POLITIEK GEBIED, II
      - Lid van politieke groeperingen, 2
        - Nationale Unie 1925-1934, b
          - Stukken betreffende de Corporatieve Concentratie., 1933-1935; div.nrs.; 8 omslagen
            - Stukken betreffende het samengaan van de Algemeene Nederlandsche Fascisten Bond en de Nationale Unie in de "Stichting Corporatieve Concentratie".1933-1934, 729, 2080; 1 omslag
              - Bestanddeel 1, 729
              - Bestanddeel 2, 2080
            - Correspondentie over de uitgangspunten van het corporatisme en de Corporatieve Concentratie. 1933 en z.j., 2091; 1 omslag
            - Correspondentie met mgr.J.H.G.Jansen, aartsbisschop van Utrecht, over een audiëntie. 1933, 2102; 3 stukken
            - Ingekomen brieven over een bijeenkomst met werkgevers uit Tilburg en omstreken over het corporatisme. 1933, 2097; 2 stukken
            - Stukken betreffende de exploitatie van de tijdschriften De Fascist en De Vuurslag. 1933-1938, 2075; 1 omslag
            - Stukken betreffende het verbod voor ambtenaren en militairen om lid te zijn van de Nationale Unie en het terugtreden van F.C. Gerretson als voorzitter. 1933-1934, 727; 1 omslag
            - Stukken betreffende de financiële moeilijkheden binnen de Corporatieve Concentratie en de hieruit voortvloeiende meningsverschillen.1934-1935, 2077; 1 omslag
              Zie hierover ook de procesvoering met Groeninx van Zoelen, inventarisnummer 732, pag. 18
            - Ingekomen tekst van een lezing, mogelijk van J. Leendertz, over de geschiedenis van de Nationale Unie. [1942], 2064; 1 stuk
          - Manuscripten van artikelen over de Nationale Unie vanF.C. Gerretson en andere auteurs., z.j.; 722; 1 omslag
        - Nationaal Comité van Actie tot wijziging van het verdrag met België 1925-1935, c
          Vanaf maart 1927: Het Nationaal Comité inzake een Nederlandsch-Belgische Overeenkomst.
          Vanaf 1933: Nederlandsche Federatie inzake een Nederlandsch-Belgische Overeenkomst. De Nationale Unie maakte deel uit van deze federatie.
          - Correspondentie., 1925-1935; 702; 1 omslag
          - Memoranda, nota's en publicaties van het Nationaal Comité, waarvan enkele door F.C. Gerretson opgesteld., 1929-1933 en z.j.; div.nrs.; 1 pak
            - Bestanddeel 1, 2053
            - Bestanddeel 2, 701
            - Bestanddeel 3, 2226
          - Notulen en concept-notulen., 1932-1933; 2048; 1 pak
          - Stukken betreffende de herziening van de Rijnvaartakte., 1933-1934 enz.j.; 708; 1 pak
        - Nationaal Comité Handhaving Rijkseen heid 1947-1949, d
          - Stukken betreffende het Nationaal Comité Handhaving Rijkseenheid., 1947-1949; 784; 1 pak
      - Lid van de Eerste Kamer 1951-1956, 3
        - -algemeen-
          - Kranteartikelen betreffende de verkiezing vn F.C. Gerretson tot lid van de Eerste Kamer., 1951; 828; 1 omslag
          - Correspondentie met de griffie van de Eerste Kamer, de directeur van de Stenographische Inrichting der Staten- Generaal en de administrateur., 1952-1956; 849; 1 omslag
        - -binnenlandse politiek-
          - Correspondentie over de algemene beschouwingen en de begrotingsdebatten voor Justitie. Met bijlage., 1951-1952; 830; 2 stukken
          - Stukken betreffende de behandeling in de Eerste Kamer van de Friese taalkwestie en de consequenties daarvan voor het onderwijs in Friesland., 1951-1955; 836; 1 omslag
          - Correspondentie over de wetgeving op de tandheelkunde met bijbehorende documentatie uit de periode 1924-1938., 1953 en z.j.; 832; 1 omslag
          - Stukken betreffende een voorstel tot verhoging van de onkostenvergoeding voor kamerleden., 1953 en z.j.; 839; 1 omslag
          - Stukken betreffende zijn optreden in de Eerste Kamer bij de behandeling van de Deltawet., 1953-1956 en z.j.; 909, 2002; 1 omslag
            - Bestanddeel 1, 909
            - Bestanddeel 2, 2002
          - Stukken betreffende zijn conflict met minister L.J.M. Beel van Binnenlandse Zaken over de status van Amsterdam als hoofdstad van Nederland., 1954; 2234; 1 omslag
            Zie voor de publicatie inventarisnr. 149, pag. 61
          - Stukken betreffende de behandeling van de begroting van het ministerie Onderwijs, Kunsten en Wetenschappen voor het dienstjaar 1953., 1952-1953; 843; 1 omslag
          - Stukken betreffende de grondwetsherziening., 1956 en z.j.; 837; 3 stukken
          - Ingekomen brieven van C.B. van Haeringen over de Nederlands-Belgische Commissie voor de Woordenlijst van de Nederlandse Taal. Met bijlage., 1955; 2281; 4 stukken
          - Memorie voor de fractievergadering van de CHU betreffende de algemene beschouwingen over de Rijksbegroting voor 1956. Afschrift., 825; 1 stuk
          - Stukken betreffende door F.C. Gerretson geuite beschuldigingen jegens minister-president W.Drees over het onjuist citeren van een door hem gehouden rede., 1956 en z.j.; 844; 1 omslag
        - -koloniale politiek-
          - Ingekomen nota's inzake een wetsontwerp ter regeling van de nationaliteit van de Zuid-Molukkers in Nederland. Met bijlagen., 1951-1956 en z.j.; 817; 1 omslag
          - Stukken betreffende de Nieuw-Guinea-kwestie., 1951-1956 en z.j.; 821; 1 omslag
          - Stukken betreffende zijn redevoering over het Nederlandse koloniale beleid en de daaruit voortvloeiende botsing met J. van de Kieft, fractieleider van de PvdA in de Eerste Kamer., 1952; 829, 831; 1 omslag
            - Bestanddeel 1, 829
            - Bestanddeel 2, 831
          - Stukken betreffende de behandeling van het Statuut voor het Koninkrijk., 1952-1954 en z.j.; 823, 2163-2164; 1 pak
            - Bestanddeel 1, 823
            - Bestanddeel 2, 2164
            - Bestanddeel 3, 2163
          - Stukken betreffende zijn geschil met minister G.W. Kernkamp, en zijn collega-kamerleden A.N.Molenaar en L.J.C. Beaufort tijdens kamerdebatten., 1953 en z.j.; 822; 1 omslag
        - -buitenlandse politiek-
          - Ingekomen stukken betreffende het funcioneren van de Benelux., 1950, 1953; 2302; 2 stukken
          - Stukken betreffende beraadslagingen in het parlement over het vredesverdrag met Japan., 1951-1952; 892; 1 omslag
          - Stukken betreffende zijn standpunt inzake het verdrag van de Europese Defensie Gemeenschap., 1952-1955 en z.j.; 916; 1 omslag
          - Stukken betreffende zijn standpunt inzake de Europeese Gemeenschap voor Kolen en Staal en de voorbereiding van het EEG-verdrag.., 1952-1956 en z.j.; 917; 1 omslag
          - Stukken betreffende zijn tussentijds aftreden als lid van de Vaste Commissie voor Buitenlandse Zaken van de Eerste Kamer., 1953; 2165; 1 omslag
          - Stukken betreffende beraadslagingen in de Eerste Kamer over de toetreding van Nederland tot het verdrag van Canberra betreffende de instelling van de Zuid-Pacific Commissie., 1954; 890; 1 omslag
          - Ingekomen nota met door de KVP-fractie opgestelde punten ter bespreking van de begroting van het departement van Buitenlandse Zaken., [1954]; 2029; 1 stuk
          - Stukken betreffende zijn schriftelijke vragen aan minister president W. Drees inzake diens aanwezigheid op een geheime Labour-bijeenkomst., 1954-1955; 2189; 1 omslag
    - NEVENACTIVITEITEN ALS PUBLICIST, III
      - Algemeen, 1
        - "Verspreide Geschriften", door F.C. Gerretson ingebonden., z.j.; 71-78; 8 banden
          - Deel I, 71
            De Internationale Beteekenis der Vlaamsche Beweging.
            Het Nederlandsche Standpunt.
            Gesprekken met den Koning.
          - Deel II, 72
            Prolegomena der Sociologie.
            Het beleid van den Gouverneur-Generaal Idenburg aan de feiten getoetst.
            De Indische Onderwijspolitiek.
            Leidsche ideologie en Indische realiteit.
            Financiën en Staatsinrichting.
            De Rijkseenheid bedreigd...en verzuimd.
            Verzen en Gedichten
            Inleiding voor Gerard Knuvelder's Vanuit Wingewesten.
          - Deel III, 73
            Koninklijk Kabinet of Dictatuur.
            Nederland, Vlaanderen, België.
            De Historische Vorming van den Bestuursambtenaar.
          - Deel IV, 74
            De Verscheurde Nederlanden.
            Van Assen's vertoog tot den Koning.
            Groen's aanleg.
            De Scheuring van het Verenigd Koninkrijk.
            Swinburne.
            Bij het Souper.
            Lucretius.
            Boekbeoordelingen: Geen Grieksch meer.
            Boekbeoordelingen: Een Vlaamsche Homeros.
            Inleiding bij De Hervormde Kerk op den Twee­sprong.
          - Deel V, 75
            Ter Inleiding: Over de noodzakelijk­heid eener Nederlandsche Stampolitiek.
            Hollandsche Kroniek.
            1830: De Scheuring van het Vereenigd Koninkrijk.
            Laat ons deze schande uit Israël wegdoen.
            Artikelenserie over de Midden-Nederland-Gedachte.
            De Hollandsche Kozak. De Rit der Baskieren op Amsterdam in den nacht van 23/4 November 1813, verteld door hun gids Heer Jan Arnold Kelfken. uitgegeven door C. Gerretson.
            Johannes van den Bosch, physiocraat.
            Een aanvulling op de briefwisseling van bisschop van Bommel met Koning Willem I.
            Leger en School.
            Oorlogs­tijd., naar aanleiding van een door M.W.F. Treub geschreven boek met die titel.
            Boekbesprekingen, verschenen in De Beweging 6 (1910).
            Ingezonden brief van v. R. v. A. (Van Reyn van Alkemade) lid van het Hoog Militair Gerechtshof in het Militair-Rechtelijk Tijdschrift 11 (1916).
          - Deel VI, 76
            Willem van Oranje en het recht van weerstand.
            De triomf der Belgische diplomatie. Brief aan een vriend.
            H. Colijn, Staatkundige hervormingen in Neder­landsch Indië.
            De abdicatie van de Nederlandsche Rijksleiding.
            Indië in Azië.
            The History of the Netherlands and the psychology of the Dutch people.
            Marnix van Sint-Aldegonde.
            Francis Thompson.
            Anatole France.
            Magister Laukhard.
          - deel VII, 77
            Rekenschap.
            Recht, richting en doel der Indolo­gische facul­teit te Utrecht.
            De militaire situatie in Nederlandsch-Indië.
            De Utrechtsche Indologische facul­teit en de Rijkseenheidsgedachte.
            Le gouverneur général Tjarda.
            Om te gedenken: Vijf jaar Chateau de Paron.
            De overheid en de kunst.
            Doch rjocht! Rede tot vindicatie van het Friese volksrecht.
            Democratie en Hoogeschool. Rede ter gelegenheid van den Dies Natalis der Rijksuniversiteit te Utrecht.
            Organisatie van het Koninkrijk of ontbinding van den staat?
            Inleidende toelichting bij de voor de Orde van Nederlandsche Raadgevende Ingenieurs geldende 'Regeling van de verhouding tussen opdrachtgever en raadgevend ingenieur.
            Nationalisme en Imperialisme.
            Wettelijk volstreden.
            Bilderdijk en de Hollandsche Natie.
            Bij Vondel's graf.
            De Raad van Justitie des kasteels Batavia als mindere Raad.
          - Deel VIII, 78
            Toespraken gehouden op 27 september 1954, na afloop van zijn afscheidscollege.
            Experimenta. Vertaling in het La­tijn door P.H.Damsté; in het grieks door W.E.J. Kuiper.
            De Rijks­gedachte.
            J. Ph. Suyling.
            Mercator Sagulatus, de geheimzinnige vreemdeling.
            Amsterdam Hoofdstad.
            Indië onder dictatuur.
        - Verzamelde Werken van F.C. Gerretson. Dossiers, houdende essays, correspondentie en documenten ter voorbereiding van deze uitgave door G. Puchinger. Originelen, overdrukken en fotokopieën., 1904-1958; 80-93, 110-113; 18 pakken
          - Deel I, 1904-1910, 110
          - Deel I, 1911-1912, 111
          - Deel I, 1913-1916, 112
          - Deel I, 1924-1947, 113
          - Deel I, 1950-1955, 80
          - Deel I, 1956-1958, 81
          - Deel II, 1904-1927, 82
          - Deel II, 1928-1931, 83
          - Deel II, 1930-1932, 84
          - Deel III, 1933-1937, 85
          - Deel III, 1937-1939, 86
          - Deel IV, 1940-1947, 87
          - Deel IV, 1947-1949 en z.j., 88
          - Deel V, 1950-1951, 89
          - Deel V, 1950-1953, 90
          - Deel V, 1953, 91
          - Deel VI, 1954-1955, 92
          - Deel VI, 1956-1958., 93
        - Overdrukjes van bijdragen van F.C. Gerretson aan diverse tijdschriften., 1911-1956; 863; 5 stukken
        - Correspondentie met uitgevers over zijn publicaties., 1919-1954; 343; 1 pak
          Alfabetisch geordend.
        - Ingekomen brieven betreffende door F.C. Gerretson gehouden lezingen op historisch en letterkundig gebied. Met bijlagen., 1931-1947; 2115; 1 omslag
        - Ingekomen brieven als dank voor de toezending van zijn afscheidsrede als hoogleraar en van de nieuwe uitgave van de "Experimenten"., 1954-1955; 2120; 1 omslag
      - Afzonderlijke publicaties, 2
        - als journalist /redacteur, a
          - Stukken betreffende zijn medewerking aan het dagblad De Nederlander., 1911-1925; div.nrs.; 1 omslag
            - Bestanddeel 1, 712
            - Bestanddeel 2, 2016
            - Bestanddeel 3, 2224
          - Stukken betreffende zijn medewerking aan het tijdschrift Leiding., 1929-1935; div.nrs.; 1 pak
            Zie ook de correspondentie met P.N. van Eyck, inventarisnummer 414, pag. 71.
            - Bestanddeel 1, 326
            - Bestanddeel 2, 2280
            - Bestanddeel 3, 2195
          - Stukken betreffende zijn medewerking aan De Telegraaf. 1950-1958.
            - Correspondentie met de hoofdredactie en de redactie. Met bijlagen., 1951-1955; 329; 1 pak
            - Ingekomen brieven van dr. A. van de Poel, correspondent in Brussel voor De Telegraaf, over de buitenlandse politiek. Met bijlagen., 1950-1956 en z.j.; 903; 1 pak
              Zie ook 2180, Ned.belg. waterwegen.
            - Ingekomen kranteartikelen van J. van Geetruyen in De Gazet van Antwerpen, waarin hij stelling neemt tegen artikelen van F.C. Gerretson in De Telegraaf over de Belgisch-Nederlandse waterwegen., 1951; 241; 1 omslag
            - Kranteartikelen uit Trouw en De Telegraaf betreffende een polemiek tussen de redactie van Trouw en F.C. Gerretson over "het recht van verzet"., 1952-1953; 877; 1 omslag
            - Ingeplakte kranteknipsels met zijn artikelen., 1953-1955; 578; 3 delen
            - Concept en kranteartikelen van F.C. Gerretson in De Telegraaf over diverse onderwerpen., 1953-1958 en z.j.; 116; 1 omslag
            - Correspondentie met de hoofdredacteur C.J. Brandt over zijn honorarium in verband met zijn belastingopgave, en met de Financiële Administratie over onkostenvergoedingen., 1955-1957; 2295; 1 omslag
            - Ingekomen brieven van lezers over zijn artikelen in De Telegraaf met minuten van antwoorden., 1950-1958; 348; 1 pak
            - Stukken betreffende de terugvordering van enige door een Telegraaf-lezer, J. Hoekstra, aan hem toegestuurde manuscripten., 1957-1958; 876; 1 omslag
            - Verzamelde kranteartikelen, bestemd als achtergrondinformatie voor zijn bijdragen in De Telegraaf., 1956-1958; 2283; 1 omslag
        - als dichter /essayist, b
          - Portret van F.C. Gerretson, getekend door Jos Seckel, met het oog op een publicatie in een tijdschrift., 1905; 350; 1 stuk.
          - Gedichten en een bibliografie, verschenen in dagbladen en tijdschriften., 1905-1937 en z.j.; 121; 1 omslag
          - Correspondentie met C.A. van Dishoeck over de uitgave en de heruitgave van Experimenten., 1905-1955 en z.j.; 130; 1 omslag
          - Ingekomen literaire werken van andere auteurs. 1907-1951
            - Manuscripten van gedichten van Frank Gericke., 1907-1951 en z.j.; 127; 1 omslag
            - Stukken betreffende de uitgave van een dichtbundel van R.A. Schröder Audax Omnia Perpeti, opgedragen aan Geerten Gossaert., 1919 en z.j.; 2215; 1 omslag
            - Dichtbundels van W.Th. Vogelaar, van J.H. Eekhout en van Theo Sebaldi (Rudolf Steinmetz)., 1942-1949 en z.j.; 345; 5 banden
            - Gedichten en een overdruk van een artikel van R.A. Schröder, opgedragen aan Geerten Gossaert., 1949 en z.j.; 2218; 1 omslag
            - Drukproeven van de inleiding voor een boek van Th.H. Driessen Het wezen en worden van onze wereld, (Leiden z.j.) Met correcties van Geerten Gossaert., [1951]; 199; 1 pak
            - Manuscripten met literaire schetsen over Nederlanders in Nederlands-Indië van Leonard Huizinga., z.j.; 808; 2 stukken
            - Kladjes van schimpdichten van P.C. Boutens., z.j.; 129; 3 stukken
            - Manuscripten zonder vermelding van auteur., z.j.; div.nrs.; 2 delen en 1 omslag
              - "De verlossers", 102
              - "De arbeid", 135
              - "Spelemeierij" en "De vrouw zonder naam", 126
            - Manuscript van het essay "Bij het Souper"., 1908; 136A; 1 stuk
            - Kranteartikelen met recensies van zijn literaire werk., 1909-1949 en z.j.; 131, 2219; 1 omslag
              - Bestanddeel 1, 131
              - Bestanddeel 2, 2219
            - Correspondentie met het bestuur van de Maatschappij der Nederlandsche Letterkunde., 1913-1941; 741; 1 omslag
            - Menukaart met op de achterzijde een klad van "Eis Daimona"., 1916; 128; 1 stuk
            - Stukken betreffende de toonzetting van enkele gedichten door diverse componisten en het recht van uitvoering., 1936-1951 en z.j.; 2217; 1 omslag
            - Tekst van de door F.C. Gerretson gehouden rede voor de jaarvergadering van de Maatschappij der Nederlandsche Letterkunde, 7 juni 1941. Concept., 2094; 1 stuk
            - Stukken betreffende zijn medewerking aan de Commissie Psalmberijming van de Nederlands-Hervormde Kerk., 1946 ?; 873
            - Drukproef van Experimenten, met correcties van P.N. van Eyck., 1948; 123; 1 omslag
            - Stukken betreffende de toekenning van de Constantijn Huygensprijs aan F.C.Gerretson., 1950; 2306; 1 omslag
            - Stukken betreffende de huldiging van de dichter Rudolf Alexander Schröder, ter gelegenheid van diens 75ste en van zijn 80ste verjaardag., 1953,1958 en z.j.; 2214; 1 omslag
            - Ingekomen stukken van het Haags Cultureel Centrum en het Gemeentemuseum te 's-Gravenhage betreffende zijn medewerking aan de tentoonstelling "De Nederlandse Letterkunde in Honderd Schrijvers"., 1952-1953; 2288; 4 stukken.
            - Ingekomen stukken betreffende het protest van de Vereniging van Letterkundigen tegen een in De Telegraaf verschenen recensie van de roman Zolang te water van Simon Vinkenoog., 1955; 885; 5 stukken
            - Gedichten van G. Gossaert en A. Roland Holst uit Poèmes de Hollande, vertaald door André Piot., 1955; 2220; 1 stuk
            - Stukken betreffende de door hem verzorgde heruitgave van het werk van D. Graswinckel: De vierlingen van den Heer van Pybrac., 1955-1957; 133-134; 1 pak
              - Bestanddeel 1, 133
              - Bestanddeel 2, 134
            - Aantekeningen over Plato, Vondel en de politiek van A.F. de Savornin Lohman., z.j.; 136; 3 cahiers
            - Circulaire, houdende een aankondiging van de verschijning van een nieuw franstalig literair tijdschrift La Licorne, waarin Gossaert als vaste medewerker wordt genoemd., z.j.; 2009; 1 stuk
            - Manuscripten van gedichten. Met kladaantekeningen., z.j.; 119; 1 omslag
            - Aantekeningen van gedichten., z.j.; 120; 1 deel
            - Bundel met gedichten, voorzien van romeinse cijfers, mogelijk ter voorbereiding van een uitgave van Experimenten., z.j.; 122; 1 omslag
            - Gedichten van Geerten Gossaert, in het Duits vertaald door R.A. Schröder., z.j.; 773; 1 omslag
            - "Verboden verzen" van J.W.F. Werumeus Buning en "Recruten en andere gevangenisverzen" van H. Salomonson (pseudoniem Melis Stoke), z.j.; 125; 1 omslag
        - als historicus, c
          - -algemeen-
            - Correspondentie met bibliothecarissen en archivarissen in verband met onderzoek., 1923-1958; 344; 1 omslag
            - Aantekeningen van historische aard., z.j. 15 cahiers; 137
            - Fragmenten van teksten voor lezingen op geschiedkundig gebied., z.j.; 100-101, 103; 2 omslagen
              - Bestanddeel 1, 100
              - Bestanddeel 2, 101
              - Bestanddeel 3, 103
            - Fragmenten van manuscripten voor artikelen of lezingen over vaderlandse geschiedenis., z.j.; 174, 2256; 1 pak
              - Bestanddeel 1, 2256
              - Bestanddeel 2, 174
          - -afzonderlijke historische studiën op het gebied van de
            - Stukken betreffende de totstandkoming van De geschiedenis der Koninklijke, de bedrijfsgeschiedenis van de N.V. Koninklijke Petroleum., 1922-1958; 331, 2278; 1 pak
              - Bestanddeel 1, 331
              - Bestanddeel 2, 2278
            - Verzamelde kranteartikelen over de Belgische afscheiding, 1930-1957, 2237; 1 omslag
            - DIT NUMMERT KLOPT NIET Manuscript van het artikel "Lohman en Groen"., 1937; 2027; 1 stuk
            - Correspondentie met de burgemeester van Venlo over de aankoop van documenten uit de collectie Van Sijpesteijn over de Belgische afscheiding., 1937-1938; 347; 1 omslag
            - Stukken betreffende de voorbereiding van een publicatie "De toekomst der Nederlanden. Een historische overdenking"., [1938]; 94-95, 98; 4 pakken,1 omslag
              Niet gepubliceerd.
              - Manuscript., 94; 1 pak.
              - Correspondentie met H.W. Becht en met de advocaat J.R Voûte jr. over de uitgave van een boek over de economische en politieke geschiedenis van Nederland van 1914 tot heden ofwel "De toekomst der Nederlanden", 1936-1939, 95; 1 omslag
              - Manuscript- uitwerkingen: "Heeft Nederland nog toekomst?", door dr. G. Puchinger geordend op hoofdstuk. z.j., 98; 1 pak
            - Stukken betreffende de voorbereiding van een studie over het ontstaan van het Verenigd Koninkrijk der Nederlanden., 1936-1949 en z.j.; 151-153; 2 pakken,1 omslag
              - Concepten van de tekst., 153
              - Correspondentie met diverse archiefdiensten., 151
              - Aantekeningen en afschriften., 152
            - Correspondentie over een te houden toespraak ter gelegenheid van een herdenking van Marnix van St. Aldegonde op de Algemeene Protestantendag te Brussel., 1938; 746; 5 stukken
            - Manuscript van het artikel "De Raad van State, verleden, heden toekomst.", [1941]; 164; 1 omslag
            - Aantekeningen over het aftreden van koning Willem I., [1944]; 2289; 1 deel
            - Stukken betreffende de totstandkoming van Amsterdam Hoofdstad. 1953-1955
              Zie voor het kamerdebat inventarisnr. 2234, pag. 51
              - Concepten van de tekst., z.j.; 149; 1 pak
              - Correspondentie met het Algemeen Rijksarchief, het Gemeentearchief Amsterdam en met de uitgever., 1953-1954; 2232; 1 omslag
              - Aanbiedingsbrieven, dankbetuigingen en recensies., 1954-1955; 148; 1 omslag
              - Stukken betreffende het bijschrift voor het standbeeld van ir. C. Lely te Den Oever., 1954; 334; 1 omslag
              - Stukken betreffende de totstandkoming van zijn studies over Johan van Oldenbarneveldt., 1956-1958 en z.j.; div.nrs.
                - Correspondentie met Rijksarchieven, Gemeentearchieven, buitenlandse archieven, bibliotheken en deskundigen.1956-1958, 146; 1 pak
                - Verklaring van F.C. Gerretson, dat hij, onafhankelijk van de bestaande literatuur tot zijn oordeel over Barneveldt's berechting is gekomen. 1958, 2228; 1 stuk
                - Recensies van zijn lezing "Is Oldenbarneveldt vermoord?" 1958, 2229; 2 stukken